# 求助陈版，园林企业的减免税款作为营业收入还是营业外收入？

提问人：lujy 时间：2017-08-19 16:42:41
请问陈老师，园林企业每年的一些苗木款都有减免税款，该部分是进营业收入还是进营业外收入？ 进营业收入的理由是什么？

回答人：chenyiwei
在采购还是销售环节发生的？减免的依据是什么？

提问人：lujy 时间：2017-08-21 16:26:16
企业销售苗木，该部分增值税是进收入么？理由是啥？企业账面做进了营业外收入

回答人：chenyiwei
如果中央层面的增值税文件直接规定了这类业务免征增值税，则这部分免征的增值税直接计入主营业务收入。依据税法规定直接减免的税款不属于政府补助。